【裁判字號】    97,消債更,1015
【裁判日期】    970729
【裁判案由】    更生事件
【裁判全文】
臺灣板橋地方法院民事裁定  97年度消債更字第1015號
聲  請  人  甲○○
上列當事人因消費者債務清理事件，聲請更生，本院裁定如下：
   主  文
壹、聲請人應於本裁定送達後十日內，補正下列事項：
一預納郵務送達費新臺幣仟零陸拾元（按債務人及債權人總人
  數，以每人10份，每份34元計算）。
二預納預估之鑑定費用新臺幣壹仟元（預估每件動產各1,000 元
   ）。
三曾與金融機構協商成立，應提出：
  (一)因不可歸責於己之事由，致履行顯有重大困難之證明文件。
  (二)陳報依上開協商已清償之金額為何，及自何時開始毀諾。
四聲請人聲請前5 年內是否曾任公司或營利事業單位之負責人、
  執行業務股東、董事、經理人、清算人、發起人、監察人、檢
  查人、重整人、重整監督人；如曾任前揭職務，應提出該公司
  或營利事業單位於聲請人聲請前1日回溯5年之營利事業所得稅
  申報書及營業人營業稅額申報書，或綜合所得稅申報書。
五聲請人不能清償債務或有清償不能之虞之證明文件。
六聲請人聲請前2年（即自95年5月10日起至97年5月9日止）之財
  產變動狀況：包含就不動產、動產所為之所有有償（買賣、互
  易、設定抵押權等）、無償（贈與、第三人清償等）行為所生
  之財產變動；倘於該段期間曾經取得或喪失不動產所有權，應
  詳為標明不動產之坐落地號、建號及其取得或出售之對價（買
  賣契約等）相關資料。
七有無雙務契約尚未履行完畢。
八有無附條件買賣尚未付清價金。
九財產及收入狀況說明書，應表明至少下列事項，並提出證明文
  件：
  (一)財產目錄：土地、建築物最新登記謄本（含他項權利部）、
    動產（含名稱、種類、數量）、所有汽車（車號：QO－0355
    ）行照、銀行存款（含銀行名稱及帳號、及至補正日之數額
    ）、股票（含公司、營利事業統一編號、主營業所所在地）
    、保險單（含以本人及配偶、子女、父母為要保人、被保險
    人或受益人之人壽保單及儲蓄性、投資性保單）、事業投資
    或其他資產在內之所有財產，並其性質及所在地；如財產附
    有擔保權、優先權或其他負擔，應一併表明（如抵押權、質
    權等），並提出該等權利之設定契約書。
  (二)收入數額：聲請前1 年每月薪資明細表（含本俸、佣金、獎
    金、津貼）明細表、年金、保險給付、租金收入、退休金或
    退休計畫收支款、政府補助金、分居或離婚贍養費或其他收
    入款項在內之所有收入款項。
  (三)必要支出數額：聲請前1 年之膳食、衣服、教育、交通（住
    家至上班處所搭乘公車路別、票段數、駕駛汽車之行照、聲
    請前1 年每月油資支出之證明）、醫療、稅賦開支（含營利
    事業所得稅申報書、綜合所得稅申報書）、全民健保、勞保
    、農保、漁保、公保、學生平安保險或其他支出在內之所有
    必要支出數額。另就聲請人主張房屋租賃部份，應提出租賃
    房屋最新所有權登記謄本（含他項權利部）或房屋稅單、及
    每月支出新臺幣3,000元之證明、出租人之聯絡地址。
  (四)依法應受聲請人扶養之人：就該扶養義務（指依法應受聲請
    人扶養之人黃靖文）應分擔之人數及其姓名、最新戶籍謄本
    （記事不得省略）、與受扶養人之關係，暨聲請人聲請前2
    年實際支出黃靖文之扶養金額及其證明文件。
十聲請人於聲請前5 年之勞工保險投保資料表。
十一無擔保及無優先權債權人依更生程序及依清算程序所得受償之
  總額及其計算方法。
十二聲請人聲請更生前2 年間，可處分所得扣除自己及依法應受其
  扶養者所必要生活費用之數額及其計算方法。
十三依法應受聲請人扶養者所必要生活費用之數額及計算方法。
十四聲請人、應受扶養人黃靖文、其他扶養義務人（吳銘源、吳勝
  淯）之94年至96年綜合所得稅申報書。
  （上開資料如已提出，毋庸重複提出。除戶籍謄本及綜合信用
  報告、不動產登記謄本應提原本外，其餘證物請提影本。）
貳、聲請人逾期未補正，即駁回其聲請。
    理  由
一、按聲請更生或清算不合程式或不備其他要件者，法院應以裁
    定駁回之，但其情形可以補正者，法院應定期間先命補正，
    消費者債務清理條例第8 條定有明文。又按聲請更生或清算
    ，徵收聲請費新臺幣1 仟元，郵務送達費及法院人員之差旅
    費不另徵收。但所需費用超過應徵收之聲請費者，其超過部
    份，依實支數計算徵收之。前項所需費用及進行更生或清算
    程序之必要費用，法院得酌定相當金額，定期命聲請人預納
    之，逾期未預納者，除別有規定外，法院得駁回更生或清算
    之聲請，此觀同法第6 條之規定亦明。
二、查本件聲請人具狀聲請更生，惟未提出前開資料到院，爰定
    期命補正，如逾期未補正，則駁回其聲請。
三、依消費者債務清理條例第6 條第3 項、第8 條但書，裁定如
    主文。
中    華    民    國    97    年     7    月    29    日
                  民事第一庭    法  官  周舒雁
上為正本係照原本作成
本件不得抗告
中    華    民    國    97    年     7    月    29    日
                                書記官  許慧貞


司法院資訊處製作；財團法人民間司法改革基金會備份。
